# 关于同控下净资产为负数的子公司合并

提问人：papaxiongdexia 时间：2020-06-22 20:36:00
陈版主及各位老师，
请教个问题，比如一家子公司从母公司受让了另外一家子公司，但是这家子公司的净资产为负数。现有 2 个问题想请教一个
1 、我搜所了之前的帖子，有个 2017 年的帖子这么描述“对于净资产负数的C公司。实收资本计入合并层面的资本公积，未分配利润又怎么处理呢？”。所以根据这位老师的意思是否就是说，在合并的时候，由于长投为 0 ，所以该净资产为负数的子公司，只能将其实收资本并入合并层面的资本公积？因为没办法于长投进行抵消
2 、对于负数的未分配利润，您在那个帖子的回复是这样的“对其历史上的未分配利润（累计亏损）也应予以恢复，恢复时可以贷记资本公积——资本溢价。，意思是，我在合并层面借方是这个子公司的未分配利润（累计亏损），贷方资本公积-股本溢价，意思是将子公司借方的未分配利润并入合并层面的资本公积
我是可以这样理解吗？
感谢陈版主

回答人：chenyiwei
可以这样理解。最终合并结果，在不考虑内部交易和内部往来抵销的情况下，就是将子公司归母的实收资本和资本公积转入合并报表中的资本公积，将归母的盈余公积和未分配利润部分（可能为负数）转入合并报表的未分配利润。